Title
========================================================


```{r echo=FALSE }
library(PackageBCN2)
library(ggplot2)
library(ggmap)

```

```{r echo=FALSE}
bajadaprecios <- getbajadaprecios()
wifibcn <- getPuntsWifi()
elecbcn <- getelec_auto_data()
estudiosbcn <- getestudios()

```

##PRACTICA DE DATA MINING ALEJANDRO GUASCH

###Esta practica trata de responder ciertas preguntas relacionadas con la ciudad de Barcelona y sus barrios:

**Pregunta 1) Trata de responder a la bajada de precios de las viviendas desde 2008 de cada uno de los barrios:**

```{r}
bajadaprecios[,c("Barris","diferencia")]
```

```{r echo=FALSE}
head_barris <- head(bajadaprecios, n = 2)
tail_barris <- tail(bajadaprecios, n = 2)
```
Se trata de valores relativos al 2008 y comprovamos que los barrios que menos a bajado son:

__`r tail_barris$Barris[1]`__ con una diferencia de `r tail_barris$diferencia[1]`.

y el que mas han bajado es __`r head_barris$Barris[1]`__ con una diferencia de `r head_barris$diferencia[1]`.

**Pregunta 2) Trata de responder el porcentaje de personas con estudios universitarios del total por barrios:**

```{r}
estudiosbcn[,c("Barris","con_estudios_universitarios")]
```

**Pregunta 3) Representaci칩n gr치fica de nro. personas con estudios univ. por barrios**

```{r}
qplot(Estudis.universitaris...CFGS.grau.superior, Barris, data = estudiosbcn)
```

No nos llevamos sorpresas cuando los dos barrios con mayor nro. de personas con estudios universitarios son:

Nova Example Esquerra
St. Gervasi-Galvany

**Pregunta 4) Trata de responder el porcentaje de personas sin estudios del total por barrios:**

```{r}
estudiosbcn[,c("Barris","Sense..estudis")]
```

```{r echo=FALSE}
head_estudios_barris <- head(estudiosbcn, n = 2)
tail_estudios_barris <- tail(estudiosbcn, n = 2)
```
Comprobamos que los barrios con menos estudios son:

__`r head_estudios_barris$Barris[1]`__ y __`r head_estudios_barris$Barris[2]`__

**Pregunta 5) Representaci칩n gr치fica de nro. personas sin estudios por barrios**

```{r}
qplot(Sense..estudis, Barris, data = estudiosbcn)
```

No nos llevamos sorpresas cuando los dos barrios con mayor nro. de personas son estudios son:


Vallbona
Verdun

**Pregunta 6) Personas que han ejercido el derecho al voto por barrios**

```{r}
elecbcn[,c("Barris","porcentaje_han_votado")]
```

**Pregunta 7) En las elecciones generales en Barcelona, que porcentaje a votado partidos de derechas:**

```{r}
elecbcn[,c("Barris","porcentaje_votos_derechas")]
```

**Pregunta 8) En las elecciones generales en Barcelona, que porcentaje a votado partidos de izquierdas:**

```{r}
elecbcn[,c("Barris","porcentaje_votos_izquierdas")]
```

**Pregunta 9) En las elecciones generales en Barcelona, que porcentaje a votado partidos catalanistas:**

```{r}
elecbcn[,c("Barris","porcentaje_votos_catalanistas")]
```

**Pregunta 10) Mapa que muestra las estaciones Wifi libres del ayuntamiento de BCN:**

```{r}
pinto_bcn<-get_map(location="Barcelona", source="google", maptype="terrain", zoom=13)
ggmap(pinto_bcn) + geom_point(aes(LONGITUD, LATITUD), data = wifibcn, alpha = .5, color="darkred", size = 3)
```




